---
title: "EV Charging Patterns - Analysis"
output:
  flexdashboard::flex_dashboard:
    orientation: rows
    vertical_layout: scroll
---

```{r setup, include=FALSE}
# Cargar librerías necesarias
library(flexdashboard)
library(ggplot2)
library(plotly)
library(dplyr)

# Cargar los scripts de análisis
univariate_analysis <- source("scripts/univariate_analysis.R")$value
bivariate_complete <- source("scripts/bivariate_complete.R")$value
multivariate_analysis <- source("scripts/multivariate_analysis.R")$value

# Cargar datos
load_data <- univariate_analysis$load_data
data <- load_data(file.path(getwd(), "datasources", "ev_charging_patterns.csv"))
```

<div>
  <label for="analysisDropdown">Seleccione el tipo de análisis:</label>
  <select id="analysisDropdown">
    <option value="univariate">Univariado</option>
    <option value="bivariate">Bivariado</option>
    <option value="multivariate">Multivariado</option>
  </select>
</div>

Row
-----------------------------------------------------------------------

<div id="univariate" class="analysisContent" style="display: block;">
```{r}
plot1 <- univariate_analysis$generate_user_type_plot(data)
ggplotly(plot1)
```

```{r}
plot2 <- univariate_analysis$generate_day_of_week_plot(data)
ggplotly(plot2)
```

```{r}
plot3 <- univariate_analysis$generate_charging_station_location_plot(data)
ggplotly(plot3) %>% layout(height = 600, width = 900)
```

```{r}
plot4 <- univariate_analysis$generate_end_hour_plot(data)
ggplotly(plot4) %>% layout(height = 600, width = 900)
```

```{r}
plot5 <- univariate_analysis$generate_charger_type_plot(data)
ggplotly(plot5) %>% layout(height = 600, width = 900)
```

</div>

<div id="bivariate" class="analysisContent" style="display: none;">
```{r}
plot6 <- bivariate_complete$generate_user_type_end_time_plot(data)
ggplotly(plot6) %>% layout(height = 600, width = 900)
```

```{r}
plot7 <- bivariate_complete$generate_user_type_location_plot(data)
ggplotly(plot7) %>% layout(height = 600, width = 900)
```

```{r}
plot8 <- bivariate_complete$generate_charger_type_day_of_week_plot(data)
ggplotly(plot8) %>% layout(height = 600, width = 900)
```

```{r}
plot9 <- bivariate_complete$generate_end_time_day_of_week_plot(data)
ggplotly(plot9) %>% layout(height = 600, width = 900)
```
</div>

<div id="multivariate" class="analysisContent" style="display: none;">
```{r}
plot5 <- multivariate_analysis$generate_multivariate_plot(data)
ggplotly(plot5)
```
</div>

<script>
  document.getElementById('analysisDropdown').addEventListener('change', function(e) {
    const contents = document.querySelectorAll('.analysisContent');
    contents.forEach(content => content.style.display = 'none');
    const selected = e.target.value;
    const selectedContent = document.getElementById(selected);
    if (selectedContent) {
      selectedContent.style.display = 'block';
    }
  });
</script>